臺灣高雄地方法院刑事判決　　　　　　　　　　　　　九十三年度交簡上字第八號
　　上　訴　人
　　即　被　告　乙○○
右上訴人即被告因過失傷害案件，不服本院交通法庭中華民國九十二年十二月十六日
九十二年度交簡字第二七一一號第一審判決（聲請簡易判決處刑案號：臺灣高雄地方
法院檢察署九十二年度偵字第二二○六九號），提起上訴，嗣因被告就被訴事實為有
罪之陳述，本院管轄之第二審合議庭並聽取當事人之意見後，改依簡式審判程序進行
，判決如左：
    主  文
上訴駁回。
乙○○緩刑貳年。
    事  實
一、乙○○考領有普通小型車駕駛執照，其於民國九十二年七月九日晚上某時，駕駛
    車牌號碼ＺＪ─五七三三號自小貨車，沿高雄市左營區○○○路由北往南行駛，
    於同日晚上十時四十分許，駕車行經該路與海功路交岔路口時，本應注意汽車行
    駛至交岔路口時，轉彎車應讓直行車先行，而當時天氣晴朗，雖屬夜間但有照明
    ，視距良好，道路乾燥無任何缺陷與障礙，並無不能注意之情事，詎乙○○竟疏
    於注意，貿然於上開交岔路口左轉，適有甲○○騎乘車牌號碼ＰＹＱ—九三○號
    重型機車，沿同路段對向車道由北往南行駛直行至上開交岔路口，突見上開情狀
    已不及煞車，該機車前車頭遂撞及乙○○所駕駛前揭自小貨車右側車身，致甲○
    ○人車倒地，受有右前臂挫傷併撕裂傷（傷口長約三公分）、左大腿擦傷等傷害
    。乙○○於肇事後，留在現場，對於未發覺之犯罪，主動向處理警員告知其係駕
    車肇事者，並接受裁判。
二、案經甲○○訴由高雄市楠梓區調解委員會移請臺灣高雄地方法院檢察署檢察官偵
    查而聲請簡易判決處刑。
    理  由
壹、程序方面：
    按本件上訴人即被告乙○○所犯係死刑、無期徒刑、最輕本刑為三年以上有期徒
    刑以外之罪，其於準備程序就前揭被訴事實為有罪之陳述，經受命法官告知簡式
    審判程序之旨，並聽取其與公訴人之意見後，本院認無不得或不宜改依簡式審判
    程序進行之處，爰依刑事訴訟法第二百七十三條之一第一項，裁定本件改依簡式
    審判程序進行，合先敘明。
貳、實體方面：
  一、訊據被告乙○○對於右揭時、地之犯罪事實均坦承不諱，核與告訴人甲○○於
      警詢、偵查時指述之情節相符（參見偵查卷第八頁、第十四頁），並有高雄市
      政府警察局左營分局道路交通事故現場圖、道路交通事故調查報告表、高雄市
      政府警察局交通大隊交通事故談話紀錄表各乙份在卷可稽；而告訴人確係因本
      件車禍致受有前揭傷害之事實，亦有診斷證明書乙紙附卷為憑。按「汽車行駛
      至交岔路口，轉彎車應讓直行車先行」，道路交通安全規則第一百零二條第一
      項第六款前段定有明文。觀諸前揭交通事故調查報告表所載，案發當時天氣晴
      朗，雖屬夜間，但有光線，視距殆屬良好，道路乾燥無任何缺陷與障礙，被告
      應無不能注意之情事。然被告竟疏於注意，未依上開交通規則之規定，於前揭
      交岔路口左轉時，未讓同路對向直行而來之告訴人所騎機車先行，致告訴人未
      及煞停，該機車遂撞及被告所駕自小貨車，而受有前揭傷害，此參諸上開道路
      交通事故現場圖即明，故被告具有過失，已甚明顯。是以，被告就本件車禍之
      發生確有過失行為，且其過失行為確使告訴人因而受有上開傷害，被告之過失
      行為與告訴人之受傷結果間，亦具有相當因果關係無疑。綜上所述，本件事證
      應屬明確，被告之犯行應堪認定。至聲請意旨認被告尚有未注意車前狀況之過
      失行為乙節，惟被告上述未注意轉彎車應讓直行車先行之過失行為，已屬未注
      意車前狀況之一種特定具體型態，則論以被告未注意轉彎車應讓直行車先行，
      實已充分表明被告確係未注意車前狀況，自無須再贅論被告另有未注意車前狀
      況之情形，聲請意旨此節所認，容係贅述，併此敘明。
  二、核被告所為，係犯刑法第二百八十四條第一項前段過失傷害罪。又被告於肇事
      後，留在事故現場，對於未發覺之犯罪，主動向處理事故之警員告知其係駕車
      肇事者，並接受本院裁判，業據被告於警詢中供明在卷，此有前揭交通事故談
      話紀錄表乙份在卷可憑，是被告核已自首，爰依刑法第六十二條前段規定，減
      輕其刑。
  三、核被告所為，係犯刑法第二百八十四條第一項前段之過失傷害罪。原審因而適
      用刑法第二百八十四條第一項前段、第四十一條第一項前段、第六十二條前段
      ，罰金罰鍰提高標準條例第一條前段、第二條之規定，並審酌本件車禍之發生
      主要係因被告之過失所致，且被告迄今尚未與告訴人達成和解及告訴人所受傷
      勢等一切情狀，量處拘役二十日，並諭知如易科罰金，以三百元折算一日，經
      核原審判決認事用法並無不合，量刑亦屬適度，是被告之上訴洵屬無據，應予
      駁回。再者，被告未曾受有期徒刑以上刑之宣告，此有本院被告院內索引卡紀
      錄表、臺灣高等法院被告全國前案紀錄表、臺灣高雄地方法院檢察署刑案資料
      查註紀錄表各乙份在卷可按，審諸被告過失傷害告訴人固有不該，然其於本院
      審理時業能表示悔意，並已與告訴人調解成立（按：其等係在原審判決後之九
      十二年十二月十八日達成調解），賠償告訴人機車修繕費用及醫療費用無訛，
      有高雄市楠梓區調解委員會調解書乙份在卷可稽，故被告經此偵、審教訓後，
      當知所警惕，本院認尚無逕對被告施以短期自由刑之必要，自可先賦予被告非
      在監之適當社會處遇，以期其能有效回歸社會，故原審對被告宣告之刑，以暫
      不執行為適當，爰另諭知緩刑二年，以啟自新。
據上論結，應依刑事訴訟法第四百五十五條之一第三項、第三百六十八條、第三百六
十四條、第二百七十三條之一第一項，刑法第七十四條第一款，判決如主文。
本案經檢察官彭斐虹到庭執行職務。
中      華      民      國    九十三    年      三      月    二十九    日
                              臺灣高雄地方法院交通法庭
      審判長法  官  陳志銘
                                        法  官  高英賓
                                        法  官  陳信旗
右為正本，係照原本作成，證明與原本無異。
不得上訴。
                                        書記官  張家榮
中      華      民      國    九十三    年      三      月    二十九    日
